臺灣臺北地方法院民事裁定
110年度司家聲字第41號
聲  請  人  黃勉欽  



相  對  人  黃張彩桂
            黃則揚  
            黃鐵達  
            黃宜明  
            黃芬南  
            黃景坤  
上列當事人間請求分割遺產事件，聲請人聲請確定訴訟費用額，
本院裁定如下：
    主  文
相對人黃張彩桂應給付聲請人之訴訟費用額確定為新臺幣伍萬參
仟零柒拾貳元，及自本裁定送達翌日起至清償日止，按年息百分
之五計算之利息。
相對人黃則揚應給付聲請人之訴訟費用額確定為新臺幣伍萬參仟
零柒拾貳元，及自本裁定送達翌日起至清償日止，按年息百分之
五計算之利息。
相對人黃鐵達應給付聲請人之訴訟費用額確定為新臺幣伍萬參仟
零柒拾貳元，及自本裁定送達翌日起至清償日止，按年息百分之
五計算之利息。
相對人黃宜明應給付聲請人之訴訟費用額確定為新臺幣陸萬零肆
佰捌拾陸元，及自本裁定送達翌日起至清償日止，按年息百分之
五計算之利息。
相對人黃芬南應給付聲請人之訴訟費用額確定為新臺幣陸萬零肆
佰捌拾陸元，及自本裁定送達翌日起至清償日止，按年息百分之
五計算之利息。
相對人黃景坤應給付聲請人之訴訟費用額確定為新臺幣陸萬零肆
佰捌拾陸元，及自本裁定送達翌日起至清償日止，按年息百分之
五計算之利息。
    理  由
一、按法院未於訴訟費用之裁判確定其費用額者，第一審受訴法
    院於該裁判有執行力後，應依聲請以裁定確定之；依第一項
    確定之訴訟費用額，應於裁定送達之翌日起，加給按法定利
    率計算之利息，此為家事訴訟事件所準用，家事事件法第51
    條、民事訴訟法第91條第1 項、第3 項定有明文。次按應負
    利息之債務，其利率未經約定，亦無法律可據者，週年利率
    為百分之五，民法第203 條定有明文。
二、聲請人主張其與相對人間請求分割遺產事件，經本院108年
    度重家繼訴字第8號判決確定，訴訟費用由兩造依原判決附
    表二所示之比例負擔（應繼分比例為各7分之1），依卷內之
    本院自行收納款項收據，原告黃張彩桂、黃鐵達、黃勉欽、
    黃則揚業已繳納第一審裁判費新臺幣（下同）393,744元及2
    9,656元，共計423,400元，經本院依職權調取108年度重家
    繼訴字第8號卷宗查閱無誤。惟聲請人黃勉欽主張第一審裁
    判費393,744元係其單獨繳納，並提出本院規費繳款單及臺
    灣銀行收據等件影本為證，是聲請人黃勉欽之主張足堪採信
    。是本院依職權調取上開事件卷宗審查後，兩造依判決所是
    比例各應負擔訴訟費用額60,486元(423,400元1/7=60,486
    元，小數點以下四捨五入)，聲請人黃勉欽已預納訴訟費用
    額393,744元及補繳第一審裁判費7,414元(29,656元4=7,41
    4)共計401,158元，相對人黃張彩桂、黃則揚、黃鐵達已分
    別補繳第一審裁判費7,414元(29,656元4=7,414)，則相對
    人黃張彩桂、黃則揚、黃鐵達分別應給付聲請人之訴訟費用
    額為53,072元(60,486-7,414=53,072)；相對人黃宜明、黃
    芬南、黃景坤均未預納本件訴訟費用，分別應給付聲請人之
    訴訟費用額為60,486元，並依民事訴訟法91條第3項規定，
    加給自裁定送達相對人等之翌日起至清償日止，按法定利率
    即年息5%計算之利息，爰裁定如主文。
三、如不服本裁定，應於裁定送達後10日之不變期間內，以書狀
    向本院司法事務官提出異議。 
中　　華　　民　　國　　111 　年　　2　　月　　17 　　日
                家事法庭  司法事務官 林嘉怡